【裁判字號】    89,易,2576
【裁判日期】    891212
【裁判案由】    贓物
【裁判全文】
臺灣桃園地方法院刑事判決                        八十九年度易字第二五七六號
    公  訴  人  臺灣桃園地方法院檢察署檢察官
    被      告  甲○○
右列被告因贓物案件，經檢察官提起公訴（八十九年度偵字第一二九八二號），本院
判決如左：
    主  文
甲○○收受贓物，累犯，處有期徒刑伍月，如易科罰金，以參佰元折算壹日。
    事    實
一、甲○○於民國八十二年間因違反麻醉藥品管理條例案件，經台灣台北地方法院於
    八十三年一月二十七日判處有期徒刑五月，於八十三年三月二十八日確定，並於
    八十四年二月二十七日執行完畢，猶不知悔改，於八十八年九月十九日上午六時
    許（起訴書誤載為八十九年九月十九日），在台北縣新店市○○路○段一二二號
    便利商店前，明知年籍、真實姓名均不詳綽號「阿榮」之成年男子所交付之車牌
    號碼ＧＴ─八六四六號自用小客車（係乙○○所有，於八十八年九月十八日上午
    七時許至同年月十九日上午六時許間之某時，在台北縣中和市○○路○段四五八
    號前遭不詳姓名之人竊取）係來路不明之贓物，竟仍予以收受，供己代步之用。
    嗣於八十八年九月十九日下午三時許，駕駛前開車輛在台北縣新店市○○路○段
    與新和街口，為警查獲而偵悉上情。
二、案經台北縣警察局新店分局報請台灣桃園地方法院檢察署檢察官偵查起訴。
    理    由
一、訊據被告甲○○固坦承於右揭時、地收受前開車輛之事實，惟均矢口否認知情該
    車為贓物，辯稱：伊係於八十八年七、八月時在新店市○○路的電動玩具場內認
    識「阿榮」，伊不知他真實姓名、地址，跟他亦無任何交情，只是伊跟他說要搬
    家而向他借車，約定當日中午以前在遊樂場外交還給他，他就將該車及行照一併
    交付給伊，伊不知行照不是他的，亦不知該車是贓車云云，經查，被告於警訊及
    偵查中均陳稱：伊與「阿榮」約定九月十九日下午三時許在新店市○○路三段與
    新和街路口還車云云，核與其於本院之供詞顯有不符，且若係約定於當日中午還
    車，則被告為何於當日下午三時許仍駕駛該車供己之用？又被告於收受前揭車輛
    後即作為自己之交通工具使用，業據被告供承明確，而前開車輛係乙○○所有，
    於八十八年九月十八日上午七時許至翌日上午六時許間之某時，在台北縣中和市
    ○○路○段四五八號前失竊，亦據乙○○於警訊時指陳綦詳，並有贓物領據乙紙
    附卷足稽，被告既無法提供「阿榮」之真實姓名、年籍及聯絡方式等資料以供傳
    訊查證，且被告雖稱「阿榮」有拿行車執照予伊，惟被告自為警查獲迄今，均未
    能提出任何行車執照供本院調查，尚難遽此採信，其自不甚熟識之「阿榮」收受
    前開車輛駕駛亦未要求檢視或拿取該車之行車執照等車籍來源證明供警攔檢查核
    之用，並前揭車輛之價值約新台幣二萬元，「阿榮」平白將車輛交與被告收受後
    即不知去向，被告竟未起疑而迅即報警處理，亦未要求「阿榮」留下任何書面資
    料或記錄而任意收受，核與一般常情有違，應認被告於收受該車時，主觀上有贓
    物之認識，而仍予以收受使用，被告之前開辯詞，顯係畏罪卸責之詞，實無足採
    。本件事証明確，被告之犯行洵堪認定。
二、核被告之所為，係犯刑法第三百四十九條第一項之收受贓物罪。被告於八十二年
    間因違反麻醉藥品管理條例案件，經台灣台北地方法院於八十三年一月二十七日
    判處有期徒刑五月，於八十三年三月二十八日確定，並於八十四年二月二十七日
    執行完畢，此有台灣高等法院被告全國前案紀錄表在卷足憑，被告於前案執行完
    畢後，未滿五年再犯有期徒刑以上刑之本罪，為累犯，應加重其刑。爰審酌被告
    之品行、犯罪動機、目的、手段、所生危害及犯罪後之態度等一切情狀，量處如
    主文所示之刑，並諭知易科罰金之折算標準，以資懲儆。
據上論斷，應依刑事訴訟法第二百九十九條第一項前段，刑法第三百四十九條第一項
、第四十七條、第四十一條，罰金罰鍰提高標準條例第一條前段、第二條，判決如主
文。
本案經檢察官呂理銘到庭執行職務
中      華      民      國      八十九      年    十二    月    十二    日
                                臺灣桃園地方法院刑事第一庭
                                    法  官  林  恆  吉
右正本證明與原本無異。
如不服本判決，應於判決送達後十日內向本院提出上訴狀( 應附繕本 )，上訴於
臺灣高等法院。
                                    書記官  楊  坤  忠
中        華        民        國   八十九   年   十二   月    二十六    日
附論罪科刑法條之依據
刑法第三百四十九條
收受贓物者，處三年以下有期徒刑、拘役或五百元以下罰金。
搬運、寄藏、故買贓物或為牙保者，處五年以下有期徒刑、拘役或科或併科一千元以
下罰金。
因贓物變得之財物，以贓物論。


司法院資訊處製作；財團法人民間司法改革基金會備份。
